# 企业在汇算清缴后补交上年企业所得税的处理？

提问人：cwl75 时间：2012-01-23 21:39:15
执行新企业准则的企业，上年帐已经结住了，在汇算清缴时又补交上年企业所得税，是否要调整期初应交税费，利润分配及盈余公积和上年利润表的所得税？

回答人：chenyiwei
这是如何区分会计估计变更和前期差错更正的问题。请参阅《计学撮要》第 388 ～ 391 页。